ACORDAO-COMPLETO-2438137

ACÓRDÃO DE RELAÇÃO

ACÓRDÃO DE RELAÇÃO 12366/2020 ATA 40/2020 - SEGUNDA CÂMARA

Acórdão 12366/2020-TCU-Segunda Câmara
Os Ministros do Tribunal de Contas da União, quanto ao processo a seguir relacionado, ACORDAM, por unanimidade, com fundamento nos arts. 143, inciso V, alínea "d", do Regimento Interno do TCU, c/c o Enunciado n. 145 da Súmula de Jurisprudência predominante no Tribunal,  em retificar, por inexatidão material, o Acórdão 9797/2020-TCU-Segunda Câmara, prolatado na Sessão de 22/9/2020 -Telepresencial, inserido na Ata nº 33/2020, relativamente ao seu subitem 1.7.1., onde se lê: "Ordenar a unidade técnica que, após as comunicações, restitua os autos ao gabinete do relator para apreciação do monitoramento das determinações referentes subitem 1.8.1 do Acórdão 99/2014-TCU-Primeira Câmara", leia-se: "Nos termos do art. 169, inciso III, do Regimento Interno do Tribunal de Contas da União, encerrar os presentes autos.", mantendo-se inalterados os demais termos do acórdão ora retificado, de acordo com os pareceres emitidos nos autos.
1. Processo TC-Processo 029.872/2016-2 (PRESTAÇÃO DE CONTAS - Exercício: 2015) 
	1.1. Responsáveis: Alexandre Costa Oliveira (XXX.118.291-XX) ; André Luiz Diniz Rapozo (XXX.770.001-XX) ; Athos Alexandre Ferreira Camargo (XXX.355.541-XX) ; Carlos Alberto Rasia (XXX.756.501-XX) ; Carlos Emilson Ferreira dos Santos (XXX.690.561-XX) ; Delfino Barbosa Guedes (XXX.564.481-XX) ; Eduardo Cunha Mesquita (XXX.569.401-XX) ; Edwin Aldrin Franco de Oliveira (XXX.998.011-XX) ; Everton Rocha da Silveira (XXX.947.551-XX) ; Gilmar dos Reis Lopes (XXX.075.511-XX) ; Hamilton Santos Esteves Junior (XXX.566.501-XX) ; Joao Antonio de Jesus (XXX.656.091-XX) ; Jorge Martins Rodrigues de Oliveira (XXX.961.621-XX) ; Luiz Claudio Barbosa Castro (XXX.649.961-XX) ; Luiz Tadeu Villela Blumm (XXX.560.781-XX) ; Marcio Cesar Dantas Pereira (XXX.549.051-XX) ; Marco Antônio Resende Sampaio (XXX.318.014-XX) ; Marilton Santana Junior (XXX.414.261-XX) ; Osiel Rosa Eduardo (XXX.302.781-XX) ; Paulo Fernandes (XXX.200.701-XX) ; Roberto Marcos Alcantara (XXX.748.721-XX) ; Rogerio Ribeiro Alvarenga (XXX.937.061-XX) ; Romerio Fernandes da Silva (XXX.760.401-XX) ; Rosenkranz Maciel Nogueira (XXX.082.251-XX) ; Sergio Ricardo Souza Santos (XXX.076.291-XX) ; Wanderley Ricardo de Paula (XXX.986.271-XX) ; Érico Rossano Moreto dos Santos (XXX.884.301-XX) 
	1.2. Órgão/Entidade: Corpo de Bombeiros Militar do Distrito Federal
	1.3. Relator: Ministro Augusto Nardes
	1.4. Representante do Ministério Público: Procurador Rodrigo Medeiros de Lima
	1.5. Unidade Técnica: Secretaria de Controle Externo da Defesa Nacional e da Segurança Pública (SecexDefes) .
	1.6. Representação legal: não há.
	1.7. Determinações/Recomendações/Orientações: não há.

Segunda Câmara

Alexandre Costa Oliveira (XXX.118.291-XX); André Luiz Diniz Rapozo (XXX.770.001-XX); Athos Alexandre Ferreira Camargo (XXX.355.541-XX); Carlos Alberto Rasia (XXX.756.501-XX); Carlos Emilson Ferreira dos Santos (XXX.690.561-XX); Delfino Barbosa Guedes (XXX.564.481-XX); Eduardo Cunha Mesquita (XXX.569.401-XX); Edwin Aldrin Franco de Oliveira (XXX.998.011-XX); Everton Rocha da Silveira (XXX.947.551-XX); Gilmar dos Reis Lopes (XXX.075.511-XX); Hamilton Santos Esteves Junior (XXX.566.501-XX); Joao Antonio de Jesus (XXX.656.091-XX); Jorge Martins Rodrigues de Oliveira (XXX.961.621-XX); Luiz Claudio Barbosa Castro (XXX.649.961-XX); Luiz Tadeu Villela Blumm (XXX.560.781-XX); Marcio Cesar Dantas Pereira (XXX.549.051-XX); Marco Antônio Resende Sampaio (XXX.318.014-XX); Marilton Santana Junior (XXX.414.261-XX); Osiel Rosa Eduardo (XXX.302.781-XX); Paulo Fernandes (XXX.200.701-XX); Roberto Marcos Alcantara (XXX.748.721-XX); Rogerio Ribeiro Alvarenga (XXX.937.061-XX); Romerio Fernandes da Silva (XXX.760.401-XX); Rosenkranz Maciel Nogueira (XXX.082.251-XX); Sergio Ricardo Souza Santos (XXX.076.291-XX); Wanderley Ricardo de Paula (XXX.986.271-XX); Érico Rossano Moreto dos Santos (XXX.884.301-XX)

AUGUSTO NARDES

não há.

Procurador Rodrigo Medeiros de Lima

PRESTAÇÃO DE CONTAS (PC)

Secretaria de Controle Externo da Defesa Nacional e da Segurança Pública (SecexDefes).